臺灣高雄地方法院刑事判決　　　　　　　99年度訴字第1712號
公　訴　人　臺灣高雄地方法院檢察署檢察官
被　　　告　戴光興
指定辯護人　本院公設辯護人　蘇鴻吉
上列被告因妨害性自主罪案件，經檢察官提起公訴（99年度偵緝
字第1783號），本院判決如下：
    主  文
戴光興對於未滿十四歲之女子為性交，共貳罪，各處有期徒刑壹
年捌月。應執行有期徒刑貳年陸月。
    事  實
一、戴光興於民國97年3 月間，在網際網路遊戲「勁舞團」結識
    代號0000-0000 女子（85年1 月間出生，姓名年籍詳卷，下
    稱甲女），其明知甲女係未滿14歲之女子，性自主能力及身
    體自主判斷能力均尚未成熟，竟基於與未滿14歲之女子性交
    之犯意，先後為下列行為：
  (一)於97年5 月9 日上午9 時許，戴光興透過「勁舞團」對話功
    能，邀約甲女於翌日（10日）中午12時許，在高雄鳳山火車
    站見面。見面後戴光興將甲女帶往鄰近鳳山火車站、址設高
    雄縣鳳山市（99年12月25日後改制為高雄市鳳山區，下同）
    曹公路77號之「國際大旅社」，並在該旅社某房間內，以陰
    莖插入甲女陰道內之方式，對甲女為性交行為1 次得逞。
  (二)於97年7 月13日凌晨1 時許，戴光興復透過「勁舞團」對話
    功能，邀約甲女於同日在林邊火車站見面出遊。出遊後戴光
    興將甲女帶往其位於屏東縣佳冬鄉○○路11號住處房間內，
    於97年7 月13日、14日間某日許，以陰莖插入甲女陰道內之
    方式，對甲女為性交行為1 次得逞。
二、案經高雄市政府警察局鳳山分局報請臺灣高雄地方法院檢察
    署檢察官偵查起訴。
    理  由
一、按被告以外之人於審判外之陳述，雖不符刑事訴訟法第159
    條之1 至第159 條之4 之規定，而經當事人於審判程序同意
    作為證據，法院審酌該言詞陳述或書面陳述作成時之情況，
    認為適當者，亦得為證據，刑事訴訟法第159 條之5 第1 項
    定有明文。本件檢察官、辯護人及被告於本院審判程序時，
    就本判決所引用審判外之言詞或書面陳述，均明示同意有證
    據能力，本院認該具有傳聞證據性質之證據，其取得過程並
    無瑕疵，且與待證事實具有關聯性，證明力非明顯過低，以
    之作為證據係屬適當，認俱得為證據。
二、上揭事實業據被告坦承不諱，核與證人即被害人甲女於警詢
    時指述之情節相符，復有代號與姓名對照表1 紙、財團法人
    長庚紀念醫院高雄分院97年7 月14日受理疑似性侵害事件驗
    傷診斷書1 份附卷可稽（偵卷第20頁存放袋），足認被告任
    意性自白與事實相符。是本件事證明確，被告犯行堪以認定
    ，應予依法論罪科刑。
三、核被告所為，係犯刑法第227 條第1 項之對於未滿14歲之女
    子為性交罪。被告上開2 次犯行，犯意各別且其2 次犯行係
    可分之數行為，係屬數罪，應予分論併罰。又按刑事審判旨
    在實現刑罰權之分配的正義，法院對有罪被告之科刑，應符
    合罪刑相當之原則，使輕重得宜，罰當其罪，以契合社會之
    法律感情，此所以刑法第57條明定科刑時應審酌一切情狀，
    尤應注意該條所列10款事項以為科刑輕重之標準，並於同法
    第59條賦予法院裁量權，如認「犯罪之情狀可憫恕，認科以
    最低度刑仍嫌過重者，得酌量減輕其刑」，俾使法院就個案
    之量刑，能斟酌至當，而該條所規定犯罪情狀可憫恕者，其
    所謂「犯罪之情狀」，與同法第57條規定科刑時應審酌之一
    切情狀，並非有截然不同之領域，於裁判上酌減其刑時，應
    就犯罪一切情狀，當包括行為人之犯罪原因、動機、造成損
    害、生活狀況及犯後態度等情，予以全盤考量，審酌其犯罪
    有無可憫恕之事由，亦即有無特殊之原因與環境，在客觀上
    足以引起一般同情，即令宣告法定低度刑，仍嫌過重等情況
    ，以為判斷。查本件被告係以平和方式對於被害人甲女為性
    交，此經被告與被害人甲女陳述綦詳，且甲女於警詢及審理
    時均一再陳明其與被告為男女朋友關係，因為喜歡被告而不
    願意提告等語甚明（警卷第3 頁、第6 頁；本院卷第13頁）
    ，故本件被告所為對未滿14歲之女子為性交之2 次犯行，自
    客觀上之犯罪情節、造成損害程度、與被害人交往過程、被
    告主觀之犯罪動機、惡性等綜合觀察，倘依刑法第227 條第
    1 項之法定本刑各科處最輕本刑有期徒刑3 年，猶嫌過重，
    不無「情輕法重」之虞，客觀上容有情堪憫恕之處，爰就被
    告所犯刑法第227 條第1 項之2 罪，依刑法第59條之規定酌
    減其刑。爰審酌被告因一己私慾，明知甲女未滿14歲，屬身
    心未臻成熟之幼女，對於男女之事尚屬懵懂階段，竟對之性
    交行為，足見被告法紀觀念淡薄，且影響甲女身心之正常發
    展，實屬不該，惟念及被告犯後尚能坦承犯行，知所悔悟，
    且已與甲女之法定代理人以新臺幣（下同）30萬元達成和解
    ，有本院調解筆錄1 份在卷可按（本院審訴字卷第32頁），
    暨斟酌其犯罪手段、與被害人間關係、教育程度為國中畢業
    、從事工地粗工等一切情狀，分別量處如主文所示之刑，並
    定其應執行刑。至辯護人雖以被告犯後坦承犯行，並與甲女
    之法定代理人達成和解，請求為緩刑之諭知。雖本件被告與
    甲女之法定代理人達成和解，已如前述，然被告迄未依調解
    筆錄履行給付內容，為被告所自承（本院卷第58頁），復經
    甲女之法定代理人於審理時表示被告沒有給付一毛錢還關機
    無法聯絡等語（本院卷第14頁），且檢察官論告亦不同意給
    予被告緩刑自新機會，本院綜上以觀，縱被告坦認犯行，惟
    被告實際上未履行調解筆錄分期付款之內容，已難見有何積
    極、實質補償被害人方面損害之誠意，甚且一再逃避己身應
    負責任，難認被告知所警惕而無再犯疑慮，爰不予宣告緩刑
    之諭知，附此敘明。
據上論斷，應依刑事訴訟法第299 條第1 項前段，刑法第227 條
第1 項、第51條第5 款、第59條，判決如主文。
本案經檢察官賴寶合到庭執行職務。
中    華    民    國    100   年    3     月    17    日
                  刑事第十二庭  審判長  法  官  陳川傑
                                        法  官  林勳煜
                                        法  官  王品惠
以上正本證明與原本無異。
如不服本判決應於收受送達後10日內向本院提出上訴書狀，並應
敘述具體理由；如未敘述上訴理由者，應於上訴期間屆滿後20日
內向本院補提理由書（均須按他造當事人之人數附繕本）「切勿
逕送上級法院」。
中    華    民    國    100   年    3     月    17    日
                                        書記官  李文廣

附錄本判決論罪法條：
刑法第227條
對於未滿14歲之男女為性交者，處3 年以上10年以下有期徒刑。
對於未滿14歲之男女為猥褻之行為者，處6 個月以上5 年以下有
期徒刑。
對於14歲以上未滿16歲之男女為性交者，處7 年以下有期徒刑。
對於14歲以上未滿16歲之男女為猥褻之行為者，處3 年以下有期
徒刑。
第1項、第3項之未遂犯罰之